【裁判字號】    99,易,2171
【裁判日期】    991129
【裁判案由】    賭博
【裁判全文】
臺灣臺北地方法院刑事判決              99年度易字第2171號
公  訴  人  臺灣臺北地方法院檢察署檢察官
被      告  姜建成
上列被告因賭博案件，經檢察官提起公訴（99年度偵字第16587
號），因被告於準備程序中就被訴事實為有罪之陳述，經告以簡
式審判之旨，並聽取意見後，裁定進行簡式審判程序，本院判決
如下：
    主    文
姜建成意圖營利，聚眾賭博，處有期徒刑貳月，如易科罰金，以
新臺幣壹仟元折算壹日。扣案之麻將壹副、搬風壹顆、骰子顆
、牌尺肆支及抽頭金新臺幣陸佰元均沒收。
    犯罪事實
一、姜建成意圖營利，於民國99年7月9日20時30分許起，提供其
    位於臺北縣新店市○○路109號2樓之租屋處（非公共場所或
    公眾得出入之場所）作為賭博場所，並提供其所有之賭具麻
    將1副、搬風1顆、骰子3顆、牌尺4支等物，聚集洪寶樓、吳
    濟人及高王吟麟等人打麻將賭博財物，其方式為聚賭者把玩
    麻將，一桌十六張，每底新臺幣（下同）200元，每台50元
    為賭注，姜建成每將（四圈）收取抽頭金為300元，以此方
    式謀利。嗣於同日23時許，經警當場查獲，並扣得賭具麻將
    1 副、搬風1顆、骰子3顆、牌尺4支等物及抽頭金600元，且
    自姜建成及洪寶樓、吳濟人及高王吟麟身上分別扣得賭資60
    0元、650元、1,000元及350元，共計2,600元。
二、案經臺北縣政府警察局新店分局報告臺灣臺北地方法院檢察
    署檢察官偵查起訴。
    理  由
一、本件被告姜建成所犯係死刑、無期徒刑或最輕本刑為3年以
    上有期徒刑或高等法院管轄第一審案件以外之罪，其於準備
    程序期日就被訴事實為有罪之陳述，經本院告知簡式審判程
    式之旨，並聽取公訴人及被告之意見後，依刑事訴訟法第27
    3條之1第1項規定，裁定進行簡式審判程序，是依刑事訴訟
    法第273條之2規定，本件之證據調查，不受同法第159條第1
    項、第161條之1、第161條之3、第163條之1及第164條至第
    170條規定之限制，合先敘明。
二、前揭犯罪事實，業據被告於本院準備程序及審理時坦承不諱
    ，並經證人即賭客洪寶樓、吳濟人及高王吟麟於警詢中證述
    明確（參見偵查卷第13頁至第22頁），亦有現場照片9幀在
    卷可稽（見偵查卷第59頁至第63頁），另扣有被告所有、提
    供之賭具麻將1副、搬風1顆、骰子3顆、牌尺4支等物可參，
    另亦查扣被告所收取之抽頭金600元及各賭客身上之賭資共
    2,600元可佐。是被告上揭自白與事實相符，本件犯罪事證
    業已明確，應依法論科。
三、論罪科刑之理由：
  (一)核被告所為，係犯刑法第268條前段之意圖營利供給賭博場
    所及同條後段聚眾賭博罪。又按刑事法若干犯罪行為態樣，
    本質上原具有反覆、延續實行之特徵，立法時既予特別歸類
    ，定為犯罪構成要件之行為要素，則行為人基於概括之犯意
    ，在密切接近之一定時、地持續實行之複次行為，倘依社會
    通念，於客觀上認為符合一個反覆、延續性之行為觀念者，
    於刑法評價上，即應僅成立一罪，俾免有重複評價、刑度超
    過罪責與不法內涵之疑慮；學理上所稱「集合犯」之職業性
    、營業性或收集性等具有重複特質之犯罪均屬之，例如經營
    、從事業務、收集、販賣、製造、散布等行為概念者是（最
    高法院95年度臺上字第1079號判決意旨參照）。本件被告自
    99年7月9日20時30分許至當日23時許為警查獲時止之該段時
    間內，反覆實施供給賭博場所及聚眾賭博之構成要件相同行
    為而未曾間斷，是其行為於概念上各應評價為包括的一罪之
    集合犯而僅論以一罪。再被告以一行為觸犯上開2罪名，為
    想像競合犯，應依刑法第55條規定，從一情節較重之意圖營
    利聚眾賭博罪處斷。
  (二)爰審酌被告：(1)提供賭博場所、聚眾賭博而助長投機風氣，
    有害社會秩序及善良風俗；(2)大專畢業之智識程度；(3)犯罪
    手段尚稱平和；(3)素行尚非惡劣，此有臺灣高等法院被告前
    案紀錄表1份在卷可考；(4)犯後坦承犯行，態度尚佳暨經營
    賭博期間未達1日、獲利非鉅等一切情狀，量處如主文所示
    之刑，並諭知易科罰金之折算標準，以資儆懲。
  (三)扣案之麻將1副、搬風1顆、骰子3顆、牌尺4支等物及抽頭金
    600元，分別為被告所有供本案犯罪所用之物及因犯罪所得
    之物，業據其供明在卷（參見偵查卷第9頁），爰分別依刑
    法第38條第1項第2款、第3款規定，宣告沒收之。至現場於
    被告及各賭客身上所扣得之賭資共現金2,600元，因上開場
    所非公共場所或公眾得出入之場所，被告及上開賭客均不構
    成刑法第266條第1項前段之賭博罪，該金額亦非被告供本件
    犯罪所用或因本件犯罪所生或所得之物，爰不併予宣告沒收
    ，當由查獲之警察機關依社會秩序維護法之相關規定處理，
    併予敘明。
據上論斷，依刑事訴訟法第299條第1項前段、第273條之1第1項
，刑法第268條前段、第55條、第41條第1項前段、第38條第1項
第2款、第3款，刑法施行法第1條之1，判決如主文。
本案經檢察官高一書到庭執行職務
中    華    民    國    99    年    11    月    29    日
                  臺灣臺北地方法院刑事第八庭
                              法  官  古瑞君
以上正本證明與原本無異。
如不服本判決應於收受送達後10日內向本院提出上訴書狀，並應
敘述具體理由；其未敘述上訴理由者，應於上訴期間屆滿後20日
內向本院補提理由書（均須按他造當事人之人數附繕）「切勿逕
送上級法院」。
                              書記官  莊宜諳
中    華    民    國    99    年    11    月    29    日
附錄本案論罪科刑法條全文：
刑法第268條
意圖營利，供給賭博場所或聚眾賭博者，處 3 年以下有期徒刑
，得併科 3 千元以下罰金。

司法院資訊處製作；財團法人民間司法改革基金會備份。
